# 发行证券前次募集资金报告该怎么处理？

提问人：嫂嫂自重 时间：2017-04-22 12:46:57
发行证券（非债券）如果在年度股东大学审议批准，那么是否是只需要年度募集资金存放与使用鉴证报告，不需要前次募集资金使用情况的鉴证报告？ 我看到有的上市公司在发行证券前，并未出具前次募集资金使用情况的鉴证报告，只是在股东大会审议通过前由董事会做了截至到股东大会上一个季度日的募集资金存放与使用的专项报告（未经鉴证）。 这样真的可行吗？ 另外如果当年上市的上市公司，不出具该年的年度募集资金存放与使用报告，仅仅只是出具前次募集资金使用情况的鉴证报告？ 这两份报告是否具有同样的效力，如果使用的场合都是股东大会？ 我觉得年度募集资金存放与使用情况鉴证报告不能因为前次募集资金使用情况的鉴证报告而替代，因按照监管规定随年报一起披露。

回答人：chenyiwei
两者用途不同。年度募集资金存放与使用情况鉴证报告是年度定期报告的一部分；而前次募集资金报告只需要在进行再融资时出具，作为再融资审核的必要文件。两者互不干扰，也可能存在同时需要出具这两份报告的情况。